【裁判字號】    98,交訴,51
【裁判日期】    980831
【裁判案由】    公共危險等
【裁判全文】
臺灣臺南地方法院刑事判決              98年度交訴字第51號
公  訴  人  臺灣臺南地方法院檢察署檢察官
被      告  甲○○
                    70號
上列被告因公共危險等案件，經檢察官提起公訴（98年度偵字第
3810號）及檢察官函請併辦審理（98年度偵字第7916號），被告
於準備程序進行中就被訴事實為有罪之陳述，經本院合議庭裁定
由受命法官獨任進行簡式審判程式後，判決如下：
    主  文
甲○○服用酒類，不能安全駕駛動力交通工具而駕駛，累犯，處
有期徒刑陸月；又因過失傷害人，處拘役貳拾日，如易科罰金，
以新臺幣壹仟元折算壹日；又駕駛動力交通工具肇事，致人受傷
而逃逸，累犯，處有期徒刑柒月。其所處有期徒刑部分，應執行
有期徒刑壹年。
    事  實
一、甲○○前因酒後駕車之公共危險案件，於民國九十年六月十
    日，經本院以九十年度南交簡字第五八四號刑事判決，判處
    罰金二萬五千元確定；其又因酒後駕車之公共危險案件，於
    九十三年十二月三十日，經本院以九十三年度交簡字第一八
    三三號刑事判決，判處拘役五十九日確定；復再因酒後駕車
    之公共危險案件，於九十六年九月十日，經本院以九十六年
    度交簡字第二一九四號刑事判決，判處有期徒刑五月確定；
    另又因竊盜案件，於九十七年六月十三日經臺灣高等法院臺
    南分院以九十七年上易字第三五一號刑事判決，判處有期徒
    刑三月確定，並於九十七年十二月十四日縮短刑期執行完畢
    。詎甲○○仍不知悔改，且未考領有駕駛執照，於九十八年
    二月二十一日十七時許，在臺南市○區○○路二段四０三巷
    七十號住處飲用啤酒後，已不能安全駕駛，仍騎乘車牌號碼
    ＳＳＦ－５３１號輕型機車，沿臺南市○區○○路由東往西
    方向行駛，於同日十七時四十五分許，行經該路段與裕永路
    口時，本應注意車前狀況，隨時採取必要之安全措施，並與
    同一車道上前車，保持隨時可以煞停之安全距離，以避免危
    險之發生，而當時並無不能注意之情事，竟疏未注意而自後
    追撞在同一車道前方停等紅燈，由王信章騎乘後載乙○○之
    車牌號碼Ｈ２Ｅ－６９３號重型機車，致乙○○受有左腰、
    左小腿挫擦傷之傷害。詎甲○○肇事後，未下車採取救護措
    施，反基於肇事逃逸之犯意，隨即駕駛上開輕型機車逃逸，
    將乙○○棄置肇事現場，嗣經王信章記下車號後，報警在臺
    南市東區後甲圓環查獲，並於同日十八時四十五分許，仍測
    得甲○○吐氣所含酒精成份達每公升０．五一毫克。
二、案經乙○○訴由臺南市警察局第一分局報告臺灣臺南地方法
    院檢察署檢察官偵查起訴。
    理  由
一、訊據被告甲○○對於上揭犯罪事實坦承不諱，並據告訴人乙
    ○○及證人王信章於警詢及偵查中證述在卷，復有臺南市警
    察局第一分局道路交通事故現場圖一紙、道路交通事故調查
    報告表(一)、(二)一份、道路交通事故現場蒐證照片十二幀、刑
    法第一百八十五條之三案件測試觀察紀錄表一紙、酒精濃度
    測試表一紙、臺南市○○○○○道路交通事故逃逸追查表一
    紙、郭綜合醫院九十八年二月二十一日所出具告訴人乙○○
    之診斷證明書一紙及交通部公路總局嘉義區監理所臺南監理
    站九十八年五月二十日臺監南字第０９８０１１１９７９號
    函一份在卷（詳警卷第十五頁、第十七頁至第十九頁、第二
    十三頁至第二十五頁、第二十九頁至第三十四頁；本院卷第
    二十一頁）可稽。是本件事證明確，被告犯行洵堪認定。
二、核被告甲○○所為，係犯刑法第一百八十五條之三服用酒類
    ，致不能安全駕駛動力交通工具而駕駛罪、刑法第二百八十
    四條第一項前段普過失傷害罪及刑法第一百八十五條之四肇
    事逃逸罪。至臺灣臺南地方法院檢察署檢察官九十八年度偵
    字第七九一六號函請併辦之過失傷害部分，與本件臺灣臺南
    地方法院檢察署檢察官原起訴部分，核屬相同之犯罪事實，
    為事實上之同一案件，本院自得一併審理，併此敘明。被告
    所犯上開三罪間，犯意各別，罪名互異，應予分論併罰。又
    被告無駕駛執照及酒醉駕車，因而致人受傷，依法應負刑事
    責任，應依道路交通管理處罰條例第八十六條第一項規定，
    就其過失傷害之行為加重其刑；且被告符合上開規定之加重
    條件雖有二種，惟該條之數種加重事項為列舉規定，行為人
    僅符合其一即構成加重其刑要件，僅加重一次即可，無庸再
    遞加重其刑（臺灣高等法院暨所屬法院八十七年法律座談會
    刑事類提案第五十四號意見參照）。另被告曾因竊盜案件，
    於九十七年六月十三日經臺灣高等法院臺南分院以九十七年
    上易字第三五一號刑事判決，判處有期徒刑三月確定，並於
    九十七年十二月十四日縮短刑期執行完畢，有臺灣臺南地方
    法院檢察署刑案資料查註紀錄表及臺灣高等法院被告前案紀
    錄表各一份在卷可按，其於五年之內故意再犯本件服用酒類
    致不能安全駕駛動力交通工具而駕駛罪及肇事逃逸罪之有期
    徒刑以上之罪，為累犯，其此部分二罪應依法加重其刑。爰
    審酌被告前揭事實欄所載三次酒後駕車之公共危險素行，有
    上揭臺灣臺南地方法院檢察署刑案資料查註紀錄表及臺灣高
    等法院被告前案紀錄表各一份在卷可憑，猶不知悔改，仍再
    犯本件酒後駕車公共危險罪，且未考領駕駛執照即騎乘機車
    上路，又疏未注意道路交通安全規則，致自後追撞由王信章
    騎乘後載乙○○之上開重型機車，並致乙○○受有左腰、左
    小腿挫擦傷等傷害，嗣於肇事致人受傷後，未下車採取救護
    措施，反基於肇事逃逸之犯意，隨即駕駛上開輕型機車逃逸
    駛離現場，惡性非輕，且迄未與告訴人乙○○達成和解賠償
    損害，並審酌其生活狀況、智識程度（國小畢業）及犯罪後
    坦承犯行之態度等一切情狀，分別量處如主文所示之刑，並
    就所處拘役部分諭知易科罰金之折算標準，暨就所處有期徒
    刑部分定其應執行之刑，以資懲儆。
據上論斷，應依刑事訴訟法第二百九十九條第一項前段、第二百
七十三條之一第一項，刑法第一百八十五條之三、第二百八十四
條第一項前段、第一百八十五條之四、第四十七條第一項、第四
十一條第一項前段、第五十一條第五款，道路交通管理處罰條例
第八十六條第一項，刑法施行法第一條之一，判決如主文。
本案經檢察官王誠到庭執行職務。
中    華    民    國    98    年    8    月    31    日
                        交通法庭  法  官  陳金虎
以上正本證明與原本無異。
如不服本判決應於收受本判決後10日內向本院提出上訴書狀，並
應敘述具體理由。如未敘述上訴理由者，應於上訴期間屆滿後20
日內向本院補提理由書狀（均須按他造當事人之人數附繕本）「
切勿逕送上級法院」。
                                  書記官  蔡明峰
中    華    民    國    98    年    8     月    31    日
附錄本案論罪科刑法條全文：
中華民國刑法第一百八十五條之三：
服用毒品、麻醉藥品、酒類或其他相類之物，不能安全駕駛動力
交通工具而駕駛者，處一年以下有期徒刑、拘役或科或併科十五
萬元以下罰金。
中華民國刑法第二百八十四條第一項：
因過失傷害人者，處六月以下有期徒刑、拘役或五百元以下罰金
，致重傷者，處一年以下有期徒刑、拘役或五百元以下罰金。
中華民國刑法第一百八十五條之四：
駕駛動力交通工具肇事，致人死傷而逃逸者，處六月以上五年以
下有期徒刑。


司法院資訊處製作；財團法人民間司法改革基金會備份。
